臺灣桃園地方法院刑事判決
111年度審易字第286號
公  訴  人  臺灣桃園地方檢察署檢察官 
被      告  吳相頤

                    籍設臺北市○○區○○○路0段00號0樓(臺北○○○○○○○○○)

                   （另案於法務部○○○○○○○○○○○執行中）
上列被告因竊盜等案件，經檢察官提起公訴（110年度偵字第408
86號、第43248號），被告於本院準備程序中，就被訴事實為有
罪之陳述，經本院告知簡式審判程序意旨，並聽取當事人之意見
後，本院合議庭裁定改依簡式審判程序審理，本院判決如下：
    主  文
吳相頤犯竊盜罪，處有期徒刑參月，如易科罰金，以新臺幣壹仟
元折算壹日。又犯攜帶兇器竊盜罪，處有期徒刑陸月，如易科罰
金，以新臺幣壹仟元折算壹日；扣案之剪刀壹把沒收。又犯偽造
署押罪，處有期徒刑參月，如易科罰金，以新臺幣壹仟元折算壹
日；如起訴書附表「偽造之署押」欄所示之署名、指印均沒收。
應執行有期徒刑拾壹月，如易科罰金，以新臺幣壹仟元折算壹日
。
    事實及理由
一、本件犯罪事實及證據，除起訴書附表最末欄「共計偽造『燕
    誼詳』之署名17枚、指印42枚」，更正為「共計偽造『吳政傑
    』之署名17枚、指印42枚」；證據部分補充「被告吳相頤於
    本院準備程序及審理中之自白」外，其餘均引用檢察官起訴
    書之記載（如附件）。
二、論罪科刑：
(一)核被告就附件起訴書犯罪事實欄一、㈠所為，係犯刑法第320
    條第1項之竊盜罪；就附件起訴書犯罪事實欄一、㈡所為，係
    犯刑法第321條第1項第3款之攜帶兇器竊盜罪；就附件起訴
    書犯罪事實欄一、㈢所為，係犯刑法第217條第1項之偽造署
    押罪。
(二)被告就附件起訴書犯罪事實欄一、㈢所示，於起訴書附表「
    文書名稱」欄所示之文件，先後多次偽造如起訴書附表編號
    1至10所示署押之行為，雖係為數行為，然各該行為係為達
    同一偽冒「吳政傑」名義應訊目的而為之各個舉動，各行為
    之獨立性極為薄弱，依一般社會健全觀念難以強行分離，且
    被告主觀上當然有自始至終在各階段中為偽冒「吳政傑」應
    訊目的之意思，認各個舉動不過為犯罪行為之一部份，並係
    侵害同一法益，接續而完成整個犯罪，顯基於單一犯意接續
    所為，應包括於一行為予以評價，為接續犯，應論以實質上
    一罪。又被告所犯上開3次犯行，犯意各別、行為互殊，應
    分論併罰。
(三)爰審酌被告不思以正當途徑獲取所需財物，恣意竊取他人財
    物，欠缺尊重他人財產權之法治觀念；又遭警緝獲後，為掩
    飾其犯罪身分以逃避刑責，竟即冒用其胞弟「吳政傑」之名
    義應訊，並偽造如附件起訴書附表所示之署押，足以影響司
    法機關偵辦案件之困難度與正確性，並可能使吳政傑無辜受
    到刑事追訴、處罰，其所為顯屬不該，應予非難，惟念其犯
    後坦承犯行，態度尚可，兼衡被告前因公共危險、竊盜、違
    反藥事法等犯行，經法院論罪科刑紀錄，有臺灣高等法院被
    告前案紀錄表1份可參，並考量其自陳入監前從事汽車保養
    、月薪新臺幣3萬3,000元、教育程度為國中畢業等一切情狀
    ，分別量處如主文所示之刑，並定其應執行刑，暨就所宣告
    之刑及應執行刑，均諭知易科罰金之折算標準，以示懲儆。
三、沒收：
(一)被告就附件起訴書犯罪事實欄一、㈠、㈡所示竊得之手機各1
    支，均已分別發還予告訴人邱琳茹、蕭之稘，此有贓物領據
    2紙在卷可佐，是爰依前開規定，均不予宣告沒收，併此敘
    明。
(二)扣案之剪刀1把，係被告所有，並用以為附件起訴書犯罪事
    實欄一、㈡所示之竊盜犯行，核屬供犯罪所用之物，爰依刑
    法第38條第2項前段規定，於其所犯該罪項下宣告沒收。　
(三)被告所為如附件起訴書犯罪事實欄一、㈢附表「偽造之署押
    」欄所示「吳政傑」之署押，均係偽造之署押，不論屬於犯
    人與否，均應依刑法第219條之規定，併予宣告沒收。
據上論斷，應依刑事訴訟法第273條之1第1項、第299條第1項前
段、第310條之2、第454條第2項，判決如主文。
本案經檢察官楊挺宏提起公訴，檢察官林欣怡到庭執行職務。　
中　　華　　民　　國　　111 　年　　6 　　月　　24　　日
                    刑事審查庭    法　官　林慈雁
以上正本證明與原本無異。
如不服本判決應於收受判決後20日內向本院提出上訴書狀，並應
敘述具體理由。其未敘述上訴理由者，應於上訴期間屆滿後20日
內向本院補提理由書(均須按他造當事人之人數附繕本)「切勿逕
送上級法院」。
                                  書記官　吳秉翰
中　　華　　民　　國　　111 　年　　6 　　月　　24　　日
附錄論罪科刑法條
中華民國刑法第320條
意圖為自己或第三人不法之所有，而竊取他人之動產者，為竊盜
罪，處5年以下有期徒刑、拘役或50萬元以下罰金。
意圖為自己或第三人不法之利益，而竊佔他人之不動產者，依前
項之規定處斷。

中華民國刑法第321條
犯竊盜罪而有下列情形之一者，處六月以上、五年以下有期徒刑
，得併科新臺幣五十萬元以下罰金：
一、侵入住宅或有人居住之建築物、船艦或隱匿其內而犯之者。
二、毀越門扇、牆垣或其他安全設備而犯之者。
三、攜帶兇器而犯之者。
四、結夥三人以上而犯之者。
五、乘火災、水災或其他災害之際而犯之者。
六、在車站、埠頭、航空站或其他供水、陸、空公眾運輸之舟、
    車、航空機內而犯之者。
前項之未遂犯罰之。 

中華民國刑法第217條
偽造印章、印文或署押，足以生損害於公眾或他人者，處3年以
下有期徒刑。
盜用印章、印文或署押，足以生損害於公眾或他人者，亦同。

附件：
臺灣桃園地方檢察署檢察官起訴書
                                    110年度偵字第40886號
                                    110年度偵字第43248號
　　被　　　告　吳相頤　男　37歲（民國00年00月0日生）
　　　　　　　　　　　　住臺北市○○區○○路000巷00弄0號
                        4樓
　　　　　　　　　　　　國民身分證統一編號：Z000000000號
上列被告因竊盜等案件，業經偵查終結，認應提起公訴，茲將犯
罪事實及證據並所犯法條分敘如下：
　　　　犯罪事實
一、吳相頤前因公共危險案件，經臺灣新北地方法院以105年度
    交簡字第3299號判決判處有期徒刑2月確定，於民國105年11
    月15日易科罰金執行完畢。詎仍不知悔改，分別為以下行為
    ：
  ㈠意圖為自己不法之所有，基於竊盜之犯意，於110年10月4日
    晚間7時43分許，在桃園市○○區○○路000號「臺灣大哥大建國
    門市店」內，見現場無人看守，徒手竊取由該店店員邱琳茹
    所管理而放置於展示櫃上之藍色IPHONE 13PRO手機（序號00
    0000000000000號、價值新臺幣【下同】2萬5,900元），得
    手後逃逸。嗣邱琳茹發現遭竊調閱現場監視器錄影畫面，始
    知上情。
  ㈡意圖為自己不法之所有，基於加重竊盜之犯意，於110年10月
    8日晚間6時45分許，在上址臺灣大哥大建國門市店內，持其
    所攜帶之客觀上足供兇器使用之剪刀1把，將IPHONE 13PRO
    手機（序號000000000000000號、價值3萬2,900元）展示機
    防盜線剪斷後竊取之，得手後逃逸，為該店店長蕭之稘發覺
    後報警查獲，並當場扣得吳相頤所有之剪刀1把。
  ㈢吳相頤為掩飾其身分逃避偵辦，竟基於偽造署押之犯意，冒
    用其胞弟「吳政傑」之名義接受調查，接續在如附表所示之
    文件上，偽造「吳政傑」名義之簽名、指印，足生損害於「
    吳政傑」本人及警察機關對於刑案偵查之正確性。嗣旋即為
    警發現，經警比對吳相頤捺印之指紋後，始悉上情。
二、案經邱琳茹、蕭之稘各訴由桃園市政府警察局桃園分局報告
    偵辦。
　　　　證據並所犯法條
一、被告吳相頤經傳喚未到庭。經查，上揭犯罪事實，業據被告
    於警詢中坦承不諱，核與證人吳政傑、告訴人邱琳茹、蕭之
    稘於警詢中之證述情形相符，並有贓物領據1紙、監視錄影
    畫面翻拍光碟、監視錄影畫面截取及刑案現場照片、指紋卡
    片在卷可稽，復有如附表所示之文件存卷可佐，是被告犯嫌
    堪以認定。
二、按刑法第217條所稱之「偽造署押」，係指行為人冒用本人
    名義在文件上簽名或為民法第3條第3項所稱指印之類似簽名
    之行為者而言；又刑法上之偽造署押罪，係指單純偽造簽名
    、畫押而言，若在制式之書類上偽造他人簽名，已為一定意
    思表示，具有申請書或收據等類性質者，則係犯偽造文書罪
    ，該偽造署押為偽造文書之部分行為，不另論罪，有最高法
    院80年度台非字第277號、85年度台非字第146號判決要旨參
    照。是以，在文件上偽簽他人之署押，究係構成偽造文書或
    偽造署押，應自該文件於簽署後所整體表彰之意涵觀之，倘
    行為人係以簽名之意，於文件上簽名，且該簽名僅在於表示
    簽名者個人身分，以作為人格同一性之證明，除此之外，再
    無任何其他用意者，即係刑法上所稱之「署押」。在扣押筆
    錄、扣押物品目錄表、扣押物品收據/無應扣押之物證明書
    等文件上偽簽他人之署名、按捺指印，該簽名、指印僅係表
    示受警方執行搜索、扣押之受搜索人、受執行人及在場人、
    扣押物品所有人、受尿液初步檢驗人、受詢問、訊問者係他
    人無誤，以作為人格同一性之證明，除此之外，並無其他法
    律上之用意，故被告此部分所為應僅屬成立偽造署押之範疇
    ，有臺灣高等法院107年上訴字第695號刑事判決參照。再按
    偵查機關所製作之拘提逮捕通知書、權利告知書，其上若備
    有「收受人簽章欄」，由形式上觀察，於該欄內簽名及捺指
    印，即足表示由該姓名之人收受斯項通知書、告知書之證明
    ，是若有冒名而為之者，即應成立偽造私文書罪；倘偵查機
    關所製作之拘提逮捕通知書、權利告知書，其上僅備有「被
    通知（告知）人簽章欄」，則在該等欄位下簽名及捺指印時
    ，僅處於受通知（告知）者之地位，尚不能表示其係有製作
    何種文書之意思及曾為何項意思表示，故若有冒名而為之者
    ，應認成立偽造署押罪，有最高法院91年度台非字第295號
    判決意旨可供參酌。次按司法警察或司法警察官於詢問犯罪
    嫌疑人時所製作之詢問筆錄，係記載對於犯罪嫌疑人之詢問
    及其陳述，其內容當然含有受詢問人之意思表示，因該筆錄
    為公務員職務上所製作之文書，故為公文書之一種。受詢問
    人雖亦在筆錄之末簽名或按指印，以擔保該筆錄之憑信性，
    但不能因此即認為該筆錄係受詢問人所製作，而變更其公文
    書之性質。從而，被告在「警詢筆錄」、「偵訊筆錄」上偽
    造署押，並未表示另外製作何種文書，應只論以偽造署押罪
    ，不成立行使偽造私文書罪，最高法院91年度台非字第294
    號判決意旨參照。
三、
  ㈠核被告所為，就上揭犯罪事實一、㈠部分，係犯刑法第320條
    第1項之竊盜罪嫌；就犯罪事實一、㈡部分，係犯刑法第321
    條第1項第3款之攜帶兇器竊盜罪嫌（報告意旨誤載爲第320
    條第1項）；就犯罪事實一、㈢部分，係犯刑法第217條第1項
    之偽造署押罪嫌。
  ㈡被告偽造署押之犯行，係於密切接近之時、地實施，行為間
    之獨立性極為薄弱，且被告於本案所涉案件冒名應訊係為避
    免遭警查知真實身分，其主觀上當有自始至終於該案件中皆
    冒名「吳政傑」之意，請論以接續犯；被告就所犯上開3罪
    間，犯意各別，行為互殊，請分論併罰。
  ㈢查被告有犯罪事實欄所載之論罪科刑及執行情形，有本署刑
    案資料查註紀錄表1份附卷可憑，其於徒刑執行完畢5年內，
    故意再犯本件有期徒刑以上之罪，為累犯，請參照司法院大
    法官解釋釋字第775號解釋意旨，審酌依刑法第47條第1項規
    定加重其刑。
  ㈣至扣案剪刀1把，係被告所有並供犯罪所用之物，請依刑法第
    38條規定予以沒收；另被告於如附表所示各文書欄位上，偽
    造之「吳政傑」署名及指印，均請依刑法第219條之規定，
    宣告沒收。又被告所竊得之手機1支（序號000000000000000
    號、犯罪事實一、㈠部分），迄未合法發還告訴人，請依刑
    法第38條之1第1項前段、第3項規定宣告沒收，並於全部或
    一部不能沒收或不宜執行沒收時，追徵其價額；被告所竊得
    之手機1支（序號000000000000000號、犯罪事實一、㈡部分
    ），業經告訴人蕭之稘領回，有贓物領據1紙在卷可稽，依
    刑法第38條之1第5項規定，爰不予聲請宣告沒收。
四、至報告意旨認被告另涉有刑法第216條、第210條之行使偽造
    私文書罪嫌，惟被告於如附表所示之調查筆錄、扣押筆錄、
    扣押物品目錄表、權利告知書、逮捕拘禁告知本人（親友）
    通知書、指紋卡片及TOCC評估表(防疫聲明書)等冒名簽名及
    捺印，乃單純作為簽名者人格同一性之證明，並無其他法律
    上之用意，已如前述，係犯刑法第217條第1項之偽造署押罪
    嫌，核與行使偽造私文書罪之構成要件未相符合，報告意旨
    容有誤會，惟此部分若成立犯罪，因與上揭起訴部分具有想
    像競合犯之法律上一罪關係，為前開起訴效力所及，爰不另
    為不起訴之處分，併此敘明。
五、依刑事訴訟法第251條第1項提起公訴。
　　此　致
臺灣桃園地方法院
中　　華　　民　　國　 111　　年　　 1  　月　　11    日
　　　　　　　　　　　　　檢　察　官　楊挺宏
本件證明與原本無異
中    華    民    國    111   年     1   月     18    日
                          書  記  官  盧憲儀
所犯法條：
中華民國刑法第320條
意圖為自己或第三人不法之所有，而竊取他人之動產者，為竊盜
罪，處5年以下有期徒刑、拘役或50萬元以下罰金。
意圖為自己或第三人不法之利益，而竊佔他人之不動產者，依前
項之規定處斷。
前二項之未遂犯罰之。
中華民國刑法第321條
犯前條第1項、第2項之罪而有下列情形之一者，處6月以上5年以
下有期徒刑，得併科50萬元以下罰金：
一、侵入住宅或有人居住之建築物、船艦或隱匿其內而犯之。
二、毀越門窗、牆垣或其他安全設備而犯之。
三、攜帶兇器而犯之。
四、結夥三人以上而犯之。
五、乘火災、水災或其他災害之際而犯之。
六、在車站、港埠、航空站或其他供水、陸、空公眾運輸之舟、
    車、航空機內而犯之。
前項之未遂犯罰之。
中華民國刑法第217條
（偽造盜用印章印文或署押罪）
偽造印章、印文或署押，足以生損害於公眾或他人者，處3年以
下有期徒刑。
盜用印章、印文或署押，足以生損害於公眾或他人者，亦同。
附表
編號    文書名稱      欄位    偽造之署押 1 桃園市政府警察局桃園分局大樹派出所110年10月8日調查筆錄（第1次） 應告知事項之「受詢問人」欄 「吳政傑」之署名1枚、指印1枚   「受詢問人」欄 「吳政傑」之署名1枚、指印1枚 2 桃園市政府警察局桃園分局大樹派出所110年10月9日5時54分起至同日6時5分止調查筆錄（第2次） 應告知事項之「受詢問人」欄 「吳政傑」之署名1枚、指印1枚   「受詢問人」欄 「吳政傑」之署名1枚、指印1枚   筆錄騎縫處 「吳政傑」之指印2枚 3 桃園市政府警察局桃園分局大樹派出所110年10月9日6時50分起至同日7時0分止調查筆錄（第1次） 應告知事項之「受詢問人」欄 「吳政傑」之署名1枚、指印1枚   「受詢問人」欄 「吳政傑」之署名1枚、指印1枚   筆錄騎縫處 「吳政傑」之指印2枚 4 桃園市政府警察局桃園分局扣押筆錄 結果之「受執行人簽名捺印」欄 「吳政傑」之署名1枚、指印1枚   「受執行人」及「在場人」欄 「吳政傑」之署名2枚、指印2枚   筆錄騎縫處 「吳政傑」之指印2枚 5 桃園市政府警察局桃園分局大樹派出所扣押物品目錄表 「所有人/持有人/保管人」欄 「吳政傑」之署名3枚、指印3枚 6 權利告知書 「被告知人」欄 「吳政傑」之署名1枚、指印1枚 7 桃園市政府警察局桃園分局執行逮捕、拘禁告知本人通知書 「被通知人姓名」之「簽名捺印」欄 「吳政傑」之署名1枚、指印1枚 8 桃園市政府警察局桃園分局執行逮捕、拘禁告知親友通知書 「被通知人姓名」之「簽名捺印」欄 「吳政傑」之署名1枚、指印1枚   9 指紋卡片 按捺指紋欄 偽造「吳政傑」名義之署名1枚、指印20枚 10 臺灣桃園地方檢察署TOCC評估表(防疫聲明書) 填寫人簽名欄 「吳政傑」之署名1枚、指印1枚  共計偽造「燕誼詳」之署名17枚、指印42枚